【裁判字號】    99,訴,164
【裁判日期】    990226
【裁判案由】    毒品危害防制條例
【裁判全文】
臺灣板橋地方法院刑事判決               99年度訴字第164號
公  訴  人  臺灣板橋地方法院檢察署檢察官
被      告  甲○○
上列被告因違反毒品危害防制條例案件，經檢察官提起公訴（98
年度毒偵字第8472號），本院依簡式審判程序，判決如下：
    主  文
甲○○施用第一級毒品，處有期徒刑捌月；又施用第二級毒品，
，處有期徒刑肆月，扣案之甲基安非他壹包（驗餘淨重零點零捌
參捌公克）沒收銷燬之，其外包裝袋壹只沒收。應執行有期徒刑
拾月，扣案之甲基安非他壹包（驗餘淨重零點零捌參捌公克）沒
收銷燬之，其外包裝袋壹只沒收。
    事  實
一、甲○○：(一)於民國96年間，因施用毒品案件，經本院以96年
    度毒聲字第1451號裁定送觀察、勒戒後，認有繼續施用毒品
    傾向，經本院以96年度毒聲字第2033號裁定令入戒治處所施
    以強制戒治，於97年7 月16日執行完畢釋放出所，復經臺灣
    板橋地方法院檢察署檢察官以97年度戒毒偵字第395 號為不
    起訴處分確定；(二)於98年間，因施用毒品案件，經本院以98
    年度訴字第1444號判決分別判處有期徒刑6 月、4 月，應執
    行有期徒刑8 月，復經臺灣高等法院以98年度上訴字第4296
    號判決駁回上訴確定；(三)於同年間，又因施用毒品案件，經
    臺灣臺北地方法院以98年度訴字第1436號判決分別判處有期
    徒刑7 月、4 月，應執行有期徒刑9 月確定。詎其猶不知悔
    改，於前開(一)所示之強制戒治執行完畢釋放後5 年內，復基
    於施用第二級毒品甲基安非他命之犯意，於98年11月8 日18
    時許，在其位於臺北縣板橋市○○街253 巷17弄25號之住處
    ，將第二級毒品甲基安非他命置於吸食器上，用火燒烤吸聞
    所生煙霧之方式，施用第二級毒品甲基安非他命1 次；復又
    基於施用第一級毒品海洛因之犯意，於98年11月9 日晚間某
    時許，在上開住處，將第一級毒品海洛因摻入香菸內點燃吸
    食之方式，施用第一級毒品海洛因1 次；旋於翌日（即98年
    11月10日）19時15分許，在臺北縣板橋市○○街110 巷口為
    警查獲，並扣得其所有而供其施用第二級毒品所用之甲基安
    非他命1 包（驗餘淨重0.0838公克，起訴書誤繕為淨重0.06
    公克），且經採集其尿液送驗，始悉上情。
二、案經臺北縣政府警察局海山分局報告臺灣板橋地方法院檢察
    署檢察官偵查起訴。
    理  由
一、本案被告甲○○所犯係死刑、無期徒刑、最輕本刑為3 年以
    上有期徒刑或高等法院管轄第一審案件以外之罪，其於準備
    程序中就被訴事實為有罪之陳述，經本院告知簡式審判程序
    之旨，並聽取檢察官、被告之意見後，經合議庭裁定由受命
    法官獨任進行簡式審判程序，合先敘明。
二、上揭犯罪事實，業據被告於本院審理時坦承不諱，且被告為
    警查獲後所排放之尿液，經採樣送請臺灣檢驗科技股份有限
    公司先以EIA 酵素免疫分析法初步檢驗，再以GC/MS 氣相層
    析質譜儀法確認檢驗，均呈鴉片類（嗎啡）及安非他命類（
    甲基安非他命）陽性反應之情，有該公司98年11月26日濫用
    藥物檢驗報告1 紙在卷足參（見偵查卷第42頁），且有查獲
    照片4 幀附卷可稽（見偵查卷第28、29頁），此外，並有被
    告所有而供施用第二級毒品所用之甲基安非他命1 包（驗餘
    淨重0.0838公克）扣案可資佐證，而上開扣案之甲基安非他
    命經送請交通部航空醫務中心鑑定，確含第二級毒品甲基安
    非他命成分，淨重0.0840公克，取樣0.0002公克，重0.0838
    公克之情，亦有該中心98年11月30日航藥鑑字第0986019 號
    毒品鑑定書1 紙佐卷可考（見偵查卷第45頁），足認被告自
    白與事實相符，堪以採信。再被告有如事實欄一之(一)所示之
    強制戒治執行完畢之情，有臺灣高等法院被告前案紀錄表在
    卷可佐，顯見其係於上開強制戒治執行完畢釋放後，5 年內
    再犯施用第一、二級毒品之罪甚明。本案事證明確，被告犯
    行堪以認定，應依法論科。
三、查海洛因、甲基安非他命係毒品危害防制條例第2 條第2 項
    第1 款、第2 款所稱之第一、二級毒品。核被告施用第一級
    毒品海洛因、第二級毒品甲基安非他命之行為，係犯同條例
    第10條第1 項之施用第一級毒品罪及同條第2 項之施用第二
    級毒品罪。被告施用第一、二級毒品前後，分別持有第一、
    二級毒品之低度行為，皆為施用之高度行為所吸收，均不另
    論罪。被告所犯上開二罪間，犯意各別，罪名互異，應分論
    併罰。爰審酌被告前因施用毒品，獲得不起訴處分之寬典，
    並經法院判處罪刑確定，仍無法戒絕毒癮，再次漠視法令禁
    制而犯本罪，惟其施用毒品所生危害，實以自戕身心健康為
    主，對於他人生命、身體、財產等法益，尚無明顯而重大之
    實害，兼衡其犯罪後坦承犯行，已知悔悟等一切情狀，分別
    量處如主文所示之刑，並合併定其應執行刑，以示懲儆。
四、扣案之甲基安非他命1 包（驗餘淨重0.08389 公克，起訴書
    誤繕為淨重0.06公克），係查獲之第二級毒品，不問是否屬
    於被告所有，應依毒品危害防制條例第18條第1 項前段之規
    定，沒收銷燬之。又包裝上開甲基安非他命之外包裝袋1 只
    （並非不可與毒品分離，係用於包裹毒品，防止其裸露、潮
    濕，便於攜帶施用），係被告所有而供其施用第二級毒品所
    用之物，業據被告供明在卷，併依刑法第38條第1 項第2 款
    之規定，宣告沒收。
據上論斷，應依刑事訴訟法273 條之1 第1 項、第299 條第1 項
前段，毒品危害防制條例第10條第1 項、第2 項、第18條第1 項
前段，刑法第11條前段、第51條第5 款、第38條第1 項第2 款，
判決如主文。
本案經檢察官高智美到庭執行職務。
中    華    民    國    99    年    2     月    26    日
                  刑事第十九庭  法  官  鄧雅心
以上正本證明與原本無異。
如不服本判決應於收受判決後10日內向本院提出上訴書狀，並應
敘述具體理由。其未敘述上訴理由者，應於上訴期間屆滿後20日
內向本院補提理由書（均須按他造當事人之人數附繕本）「切勿
逕送上級法院」。
                                書記官  王小芬
中    華    民    國    99    年    2     月    26    日
附錄本案論罪科刑法條
毒品危害防制條例第十條
施用第一級毒品者，處六月以上五年以下有期徒刑。
施用第二級毒品者，處三年以下有期徒刑。

司法院資訊處製作；財團法人民間司法改革基金會備份。
